【裁判字號】    99,訴,141
【裁判日期】    990421
【裁判案由】    毒品危害防制條例
【裁判全文】
臺灣基隆地方法院刑事判決               99年度訴字第141號
公  訴  人  臺灣基隆地方法院檢察署檢察官
被      告  甲○○
上列被告因違反毒品危害防制條例案件，經檢察官提起公訴（99
年度毒偵字第60號），被告為有罪陳述，本院合議庭乃裁定由受
命法官獨任以簡式審判程序進行審理，並判決如下：
    主  文
甲○○施用第二級毒品，累犯，處有期徒刑伍月；又施用第一級
毒品，累犯，處有期徒刑捌月，扣案之第一級毒品海洛因參包（
驗餘淨重合計零點參零肆零公克）併同無從與之完全析離之分裝
袋參只沒收銷燬之。應執行有期徒刑壹年，扣案之第一級毒品海
洛因參包（驗餘淨重合計零點參零肆零公克）併同無從與之完全
析離之分裝袋參只沒收銷燬之。
    事  實
一、甲○○前因施用毒品案件，經觀察、勒戒後，認有繼續施用
    毒品之傾向，經法院裁定入所戒治，俟民國89年3 月18日執
    行期滿出所，並由臺灣基隆地方法院檢察署檢察官於89年4
    月11日，以89年度戒毒偵字第31號為不起訴處分確定；又因
    施用毒品案件，經本院裁定入所戒治，於90年6 月19日停止
    戒治併付保護管束（於90年8 月28日保護管束期滿未經撤銷
    ），並經本院以89年度訴字第565 號判決判處有期徒刑10月
    、8 月，應執行有期徒刑1 年4 月確定；復因施用毒品案件
    ，經法院裁定入所戒治（俟92年1 月23日始因完成其毒癮戒
    斷療程而經釋放出所），並由本院以90年度訴字第716 號判
    決判處有期徒刑10月確定，嗣上開2 案接續執行，而於93年
    10月12日執行完畢。復再犯施用毒品案件，經本院以95年度
    訴字第456 號判決判處有期徒刑10月，上訴後，經臺灣高等
    法院以95年度上訴字第3124號判決上訴駁回確定；再因施用
    毒品案件，經本院以96年度訴字第77號判決判處有期徒刑10
    月確定；又其因竊盜、搶奪等案件，經本院以96年度訴字15
    7 號判決判處有期徒刑3 年2 月確定，上揭3 案，嗣經本院
    以96年度聲減字第604 號裁定減刑並定應執行有期徒刑2 年
    4 月確定，嗣於97年12月16日假釋出監，所餘刑期付保護管
    束，迄於98年2 月14日假釋期滿未經撤銷，以已執行完畢論
     ( 構 成累犯) 。
二、甲○○猶不思戒除毒癮，而為下列施用毒品之犯行：
  (一)其基於施用第二級毒品之犯意，於98年12月29日下午5 、6
    時許，在基隆市○○路「海門天險」之公廁內，將稀釋後之
    甲基安非他命置入注射針筒再持以施打血管，藉以施用第二
    級毒品甲基安非他命1 次。
  (二)又基於施用第一毒品之犯意，於同年12月30日晚上8 時許，
    在基隆市○○區○○路某公廁內，以針筒注射之方式，施用
    第一級毒品海洛因1 次。
  嗣於98年12月30日晚上9 時35分許，在基隆市○○區○○路48
  2 號處，為警持本院核發之搜索票當場查獲，並扣得第一級毒
  品海洛因3 包（驗餘淨重合計0.3040公克），復經採驗其尿液
  ，結果呈嗎啡、甲基安非他命陽性反應，始悉上情。
三、案經基隆市警察局第二分局移送臺灣基隆地方法院檢察署檢
    察官偵查起訴。
    理  由
壹、程序事項
    被告甲○○所犯為死刑、無期徒刑、最輕本刑3 年以上有期
    徒刑以外之罪，亦非屬高等法院管轄之第一審案件，其於準
    備程序進行中，先就被訴事實為有罪之陳述，經告知簡式審
    判程序之旨，並聽取檢察官、被告之意見後，本院合議庭依
    刑事訴訟法第273 條之1 第1 項裁定進行簡式審判程序，是
    本案之證據調查，依同法第273 條之2 規定，不受同法第15
    9 條第1 項、第161 條之2 、第161 條之3 、第163 條之1
    ，及第164 條至第170 條所規定證據能力認定及調查方式之
    限制，合先敘明。
貳、實體事項
一、上揭犯罪事實，業據被告於本院準備程序及審理程序中自白
    不諱，且其尿液經送驗結果，確呈嗎啡、甲基安非他命陽性
    反應，有基隆市警察局第二分局偵辦毒品案件尿液檢體對照
    表、臺灣尖端先進生技醫藥股份有限公司濫用藥物檢驗報告
    書、交通部民用航空局航空醫中心毒品鑑定書、基隆市警察
    局第二分局查獲毒品危害防制條例毒品初步鑑驗報告單各1
    份、照片6 張附卷足憑，並有第一級毒品海洛因3 包扣案可
    佐，足徵被告之自白與事實相符，應可採信。再被告前因施
    用毒品案件，經裁定送觀察、勒戒暨強制戒治，嗣由檢察官
    為不起訴處分，竟於強制戒治執行完畢釋放5 年內多次再犯
    施用毒品罪，經法院判處如事實欄一所示有期徒刑等情，有
    臺灣高等法院被告前案紀錄表在卷可稽。被告既曾於「五年
    內再犯」，且經法院判處罪刑確定，竟又再次於如事實欄二
    所示之時間，施用第一級毒品、第二級毒品，即非屬毒品危
    害防制條例第20條第3 項所定「五年後再犯」之情形，從而
    ，檢察官依法逕行起訴，於法要無不合。綜上所陳，本案事
    證明確，被告施用第一級毒品、第二級毒品犯行，洵堪認定
    ，應依法論科。
二、查海洛因及甲基安非他命分別係屬毒品危害防制條例第2 條
    第2 項第1 、2 款所列之第一、二級毒品，故核被告於上揭
    事實二(一)所為，係犯毒品危害防制條例第10條第2 項施用第
    二級毒品罪；於上揭事實二(二)所為，係犯毒品危害防制條例
    第10條第1 項之施用第一級毒品罪。被告施用前持有海洛因
    、甲基安非他命之低度行為，應分別為施用之高度行為所吸
    收，均不另論罪。又被告有如事實欄一所載之有期徒刑執行
    情形，有臺灣高等法院被告前案紀錄表足參，其於受有期徒
    刑執行完畢後5 年內，故意再犯本件有期徒刑以上之2 罪，
    為累犯，均應依刑法第47條第1 項規定加重其刑。被告所犯
    上揭2 罪，犯意各別，行為互諸，應分論併罰。爰審酌被告
    前有施用毒品之前科，仍不知戒除毒品惡習而續為施用毒品
    ，惡性非輕，其迭經觀察、勒戒、強制戒治及有期徒刑之處
    遇措施後，猶未能深切體認施用毒品對於自身健康之危害，
    足認其毒癮甚深，而有施以相當時期監禁處遇之必要，惟審
    酌所犯施用毒品之犯罪係戕害自身健康之行為，於他人尚不
    致造成損害及被告事後坦承犯行之態度等一切情狀，分別量
    處如主文所示之刑，並定應執行之刑。
三、扣案之白粉3 包（驗餘淨重合計0.3040公克），核屬毒品危
    害防制條例所明定列管之第一級毒品海洛因，此有交通部民
    用航空局航空醫務中心99年1 月20日航藥鑑字第0990192 號
    毒品鑑定書1 紙在卷足佐，併同無從與之完全析離之分裝袋
    3 只，均應依毒品危害防制條例第18條第1 項前段規定，宣
    告沒收併銷燬之。
據上論斷，應依刑事訴訟法第273 條之1 第1 項、第299 條第1
項前段，毒品危害防制條例第10條第1 項、第2 項，第18條第1
項前段，刑法第11條、第47條第1 項、第51條第5 款，判決如主
文。
本案經檢察官乙○○到庭執行職務。
中    華    民    國    99    年    4    月    21    日
                  刑事第二庭 法  官  黃梅淑
以上正本證明與原本無異。
如不服本判決應於收受送達後10日內向本院提出上訴書狀，並應
敘述具體理由；其未敘述上訴理由者，應於上訴期間屆滿後20日
內向本院補提理由書(均須按他造當事人之人數附繕本)「切勿逕
送上級法院」。
中    華    民    國    99    年    4    月    21    日
                             書記官  丁妍君
附錄本案論罪科刑法條：
毒品危害防制條例第10條
施用第一級毒品者，處 6 月以上 5 年以下有期徒刑。
施用第二級毒品者，處 3 年以下有期徒刑。

司法院資訊處製作；財團法人民間司法改革基金會備份。
